Pedro Pablo Torrealba Barra

Miguel Claro 303 dpto 31. Providencia. Santiago. Chile

+56 9 44006436

Portafolio:

https://robok3000.github.io/portafolio/

Linkedin:

https://www.linkedin.com/in/torrealba-p/

Perfil

Soy un apasionado de las redes sociales y de todo lo que tenga que ver con el mundo digital, actualmente me encuentro trabajando como Director Creativo en Trinomio.Digital, un estudio de medios digitales que se especializa en Marketing Digital enfocado a las startups, pymes pequeños negocios. Además sigo trabajando como Administrador y Creador de Contenido en Porlaputa.com y en LaLegal.news dos sitios de humor emblemáticos en Chile. También estoy administrando el blog de educación financiera tiocripto.com y un medio especializado en música independiente llamado <u>verynoise.com</u>. También soy el co-fundador de <u>chowmi.net</u> un nuevo medio periodístico independiente.

Experiencia

Fundador de Chowmi.net - Septiembre 2020 - actualidad

Socio fundador de Chowmi, un medio periodístico independiente libre de publicidad y 100% financiado por lectores.

Redactor en Justo SPA - Julio 2020 - Agosto 2020

Trabajé como Redactor en el área de Onboarding creando y redactando tutoriales, para los clientes de la empresa. Además, integré el equipo de comunicaciones y de social media.

Director Creativo en Buda SPA – Agosto 2019 - Julio 2020

Mi objetivo principal que tuve en este cargo, de Director Creativo, fue la de crear una comunidad participativa que se sienta 100% comprometida en aprender y enseñar todo lo que gira en torno a las criptomonedas. Mi objetivo era generar temas de conversación para que las personas comprendan el por qué es tan importante conocer sobre estas alternativas financieras, y entiendan todo el trasfondo social y tecnológico que envuelven a Bitcoin. Ahora más que nunca, cuando el mundo entero está viviendo una revolución, es que hay que brindar una alternativa real a todos los que el actual sistema está dejando de lado.

Community Manager en Porta - Mayo 2019 - Agosto 2019

Trabajé como Community Manager para las marcas Jugos Watts, Loncoleche Protein, Quesos Valdivia y para Cachantún, en los que tenía que generar contenido, planificar su publicación y atender los comentarios de los clientes.

Director Creativo en Mego.cl - Agosto 2011 - Marzo 2019

Administrador de los sitios Porlaputa.com y Lalegal.cl. Las principales funciones con los sitios fue el manejo de sus redes sociales, venta de publicidad y creación de contenido. Además, realicé tareas de Analista Digital, creando campañas para Facebook, Twitter e Instagram, y entregando reportes utilizando Google Analytics y Facebook Adwords.

Además, participé en diversos eventos del área de la comunicación digital como panelista, asesor o expositor: Expoweed, Sonar Chile, Fiis, ComicCon, Matucana100, Social Media Week, Productora Fábula, Universidad Arcis.

En el área de videojuegos, fui responsable de escribir las historias y guiones de cada juego, como también de manejar sus redes sociales. Los juegos en los que participé fueron:

- Gigabattle (juego para Ipads)
- La Leyenda del Chupacabras (juego para dispositivos móviles)
- Escape From Montegrande (juego para dispositivos móviles)
- Deep Terror (juego para dispositivos móviles)
- Hammerland (juego para Windows, Mac y Linux)
- Darkwinds (Juego de cartas coleccionables para Windows y Mac)

Educación

Instituto Sagrado Corazón - Educación Básica y Media Universidad Central - Psicología mención Organizacional - Año titulación: 2008 Desafío LATAM - Intro Ruby on Rails - 2018 Platzi - Content Manager - 2020

Habilidades

Con conocimientos en planificación y ejecución de estrategia SEO, medición de conversiones, generación de informes y presentación de métricas. Manejo diversas herramientas digitales, tales como: Mailchimp, Buffer, Hootsuite, Google Ads, Google Analitycs, Facebook Ads, Keynote, Fireworks, Final Cut, Slack.

Además poseo conocimientos en programación nivel medio (HTML5, Jekyll, Hugo, Ruby on Rails)